【裁判字號】    89,易,449
【裁判日期】    890623
【裁判案由】    違反臺灣地區與大陸地區人民關係條例
【裁判全文】
臺灣士林地方法院刑事判決                          八十九年度易字第四四九號
    公  訴  人  臺灣士林地方法院檢察署檢察官
    被      告  戊○○
右列被告因違反台灣地區與大陸地區人民關係條例案件，經檢察官提起公訴 (八十九
年度偵字第一０六０、一六一四、一七八０、一九六八號) ，暨併案請審理 (八十九
年偵字第四三六一號) ，本院判決如左：
    主  文
戊○○連續違反不得僱用大陸地區人民在臺灣地區從事未經許可之工作之規定，累犯
，處有期徒刑拾月。
    事  實
一、戊○○於民國八十四年間因違反公司法案件，經臺灣板橋地方法院判決有期徒刑
    四月確定，嗣於八十四年六月二十七日執行完畢。戊○○明知王阿美、李書兵、
    乙○○、丙○○、丁○○及柯欽云均係大陸地區人民，非法入境，為違反國家安
    全法之犯人，仍基於概括之犯意，連續自八十八年八月上旬起，以每月新台幣（
    以下同）一萬千元或一日一千元不等之酬勞，僱用其等於台北縣三芝鄉茂長村五
    一號、五二號旁之養雞場、養牛場從事未經許可之養雞、飼牛及搭蓋化糞池等工
    作，並安置其等於上揭牛棚住宿，且提供膳食而予以藏匿，戊○○亦明知林剛係
    非法入境之大陸地區人民，仍基於同上概括犯意之聯絡，於八十九年一月十九日
    至同年一月二十一日提供上揭養雞場，予以藏匿，嗣經警分別查獲上揭大陸地區
    人民始知悉上情，戊○○僱用、藏匿大陸地區人民之及經警查獲之時間如附表所
    示。
二、案經臺北縣警察局淡水分局、基隆市警察第一分局、宜蘭縣警察局、新竹縣警察
    局橫山分局報請臺灣士林地方法院檢察署檢察官偵查起訴暨經檢察官聲請併案審
    理。
    理  由
一、訊據被告矢口否認有右揭犯行，辯稱大陸客是張英智僱用的，伊將上揭處所出租
    予張英智作為養雞場用，張英智乃僱用大陸客養雞，伊所經營之蓄牛場僅由伊及
    家屬在那兒工作就足夠，並無必要再僱用幫手，後來張英智離開養雞場，張英智
    僱用之大陸客有些繼續留在該處，惟伊並未僱用其等云云。經查：
    (一)被告於八十九年一月十一日僱用偷渡入境之大陸地區人民柯欽云為其趕牛，
        代價為一千元等情，業據大陸地區人民柯欽云於警訊中證述在卷，並經證人
        即查獲之警員甲○○於本院審理中證稱：查獲時被告與柯欽云均在牛舍中，
        柯欽云正在打掃牛舍等語。
      被告於八十八年十月間僱用偷渡入境之大陸地區人民李書兵在養雞場養雞，
        共工作約二十日等情，業據證人李書兵於警訊筆錄中證述明確。
      被告於八十八年十月十三日起僱用偷渡入境之大陸地區人民乙○○、丁○○
        ，於同年月二十四日起僱用丙○○，月薪一萬五千元，從事養雞、養牛等工
        作，乙○○於十二月一日經警逮補，丁○○與丙○○於十二月十二日被捕等
        情，業據證人乙○○、丁○○、丙○○迭於偵查中及本院審理中結證明確，
        其等三人並當庭指認被告確實為僱用其等之人。
      被告於八十八年八月上旬至十一月下旬僱用偷渡入境之大陸地區人民王阿美
        ，從事養雞工作，月薪二萬二千元，又於八十九年一月十九日至二十一日將
        偷渡入境之大陸地區人民林剛藏匿於養雞場內等情，業據王阿美、林剛於警
        訊中證述甚明。
    (二)被告雖辯稱僱用該等大陸地區人民養雞者是張英智，並非伊所為等語，然被告
      又稱該張英智其人於八十八年八月間就已經逃亡不在養雞場內，經查，本件偷
      渡入境之大陸地區人民，經系爭聘僱之時間多在八十八年八月之後，如何可能
      在養雞場再受僱於張英智？更何況證人乙○○、丁○○、丙○○除當庭指認被
      告之外，並證稱並無其他姓張之僱主等語，足認被告所辯，核非實情。
    綜上，事證明確，被告犯行應堪認定。
二、核被告所為，係犯刑法第一百六十四條第一項之藏匿人犯罪，又違反台灣地區與
    大陸地區人民關係條例第十五條第四款，應依同法第八十三條第一項論罪。被告
    所犯二罪均先後多次犯行，時間緊接，手法相同，且係犯構成要件相同之罪名，
    顯係基於概括犯意而為，應分別依連續犯之規定以一罪論，並均依法加重其刑。
    被告非法僱用及藏匿王阿美、林剛犯行，雖未據檢察官起訴，然與前揭起訴論罪
    科刑部分有連續犯裁判上一罪關係，亦為起訴效力所及，併予敘明。其一行為觸
    犯上開二罪名，為牽連犯，依刑法第五十五條之規定，應從一重之台灣地區與大
    陸地區人民關係條例第八十三條第一項僱用大陸地區人民從事未經許可工作罪論
    處。又查被告有事實欄所載之犯罪科刑及執行情形，此為被告所供承，復有臺灣
    高等法院被告全國前案紀錄表一份存卷可按，其受有期徒刑之執行完畢後五年以
    內再犯本件有期徒刑以上之罪，係屬累犯，應遞予加重其刑。爰審酌被告之品行
    、犯罪之動機、連續非法僱用偷渡入境之大陸地區人民，人數眾多，影響社會秩
    安甚鉅及犯罪後之態度等一切情狀，認檢察官之求刑妥適，量處有期徒刑十月。
據上論斷，應依刑事訴訟法第二百九十九條第一項前段，台灣地區與大陸地區人民關
係條例第十五條第四款、第八十三條第一項，刑法第十一條、第五十六條、第一百六
十四條第一項、第五十五條、第四十七條，罰金罰鍰提高標準條例第一條，判決如主
文。
本案經檢察官高愈杰到庭執行職務。
中      華      民      國      八十九      年    六    月    二十三    日
                                  臺灣士林地方法院刑事第二庭
                                          法  官  王 梅 英
右正本證明與原本無異。
如不服本判決，應於判決送達後十日內，向本院提出上訴狀。
                                          書記官  廖 春 玉
中      華      民      國      八十九      年    六    月    二十八    日
附表
僱用大陸地區人民     僱用、藏匿時間                    查獲時間
  柯欽云             八十九年一月十一日當日        八十九年一月十一日
  乙○○             八十八年十月十三日起          八十八年十二月一日
  丙○○             八十八年十月二十四日起        八十八年十二月十二日
  丁○○             八十八年十月二十四日起        八十八年十二月十二日
  李書兵             八十八年九月間起約二十日      八十八年十一月一日
  林剛               八十九年一月十九日            至同年月二十一日
  王阿美             八十八年八月上旬              至十一月下旬


司法院資訊處製作；財團法人民間司法改革基金會備份。
